【裁判字號】    88,訴,886
【裁判日期】    980601
【裁判案由】    商業會計法等
【裁判全文】
臺灣臺北地方法院刑事宣示判決筆錄
公  訴  人  臺灣臺北地方法院檢察署檢察官
被      告  乙○○
                      (戶)
                      巷十六號.
            丙○○
上  一  人
選任辯護人  陳適庸律師
            許博森律師
被      告  戊○○
                      樓
                      號四樓
被      告  己○○
                      樓
                      號四樓
上列二人共同
選任辯護人  簡啟煜律師
上列被告因商業會計法等案件，於98年6 月1 日下午4 時，在本
院第14法庭宣示判決，出席職員如下：
法官起立朗讀判決主文、犯罪事實要旨、處罰條文、附記事項，
以及上訴限制、期間並提出上訴狀之法院，且諭知記載其內容：
一、主  文：
    戊○○共同連續犯行使偽造私文書罪，處有期徒刑拾月，減
    為有期徒刑伍月，如易科罰金均以銀元佰元即新台幣玖佰
    元折算壹日，偽造之「丁○○」、「庚○○」簽名沒收。緩
    刑年。
    丙○○共同連續犯行使業務不實文書罪，處有期徒刑拾月，
    減為有期徒刑伍月，如易科罰金均以銀元佰元即新台幣玖
    佰元折算壹日，緩刑年。
    乙○○共同連續犯行使業務不實文書罪，處有期徒刑捌月，
    減為有期徒刑肆月，如易科罰金均以銀元佰元即新台幣玖
    佰元折算壹日，緩刑年。
    己○○共同連續行使偽造文書罪，處有期徒刑陸月，如易科
    罰金以銀元佰元即新台幣玖佰元折算壹日，減為有期徒刑
    月，如易科罰金均以銀元佰元即新台幣玖佰元折算壹日
    ，偽造之「丁○○」、「庚○○」簽名沒收。緩刑貳年。
二、犯罪事實：
    戊○○、丙○○、乙○○均為有限責任臺灣省廢物運銷合作
    社（以下簡稱廢合社）工作人員，己○○則為戊○○之配偶
    ，依據廢合社章程及合作社法相關規定，廢合社應吸收非公
    司組織之拾荒業者加入成為社員，以共同運銷方式銷售廢棄
    物，其作業流程為社員收集廢棄物後，集中於廢合社設立之
    收售站（又稱為司庫），由收集站轉售再生工廠後，合作社
    再據以開立統一發票向再生廠收款，扣除營業稅及手續費後
    ，再將其餘付予社員做為共同運銷貨款。至於社員託售回收
    物之銷售額，除作為廢合社代開銷貨發票之依據外，並由該
    社每單月填具一時貿易所得申報書向管轄稽徵機關申報社員
    個人一時貿易所得，核課社員個人年度綜合所得稅，詎戊○○、丙○○、乙○○、己○○等人，因真正賣廢棄物之人不
    願申報所得稅，遂分別與廢合社總經理甲○○等人，共同基
    於行使業務上登載不實文書犯意聯絡，並基於概括之犯意，
    自82年至85年間，以知情之孫育青等人頭社員加入廢合社，
    或廢棄物業者自己所提供人頭，另有壬○○、丑○○、酉○○○、辰○○、辛○○、玄○○、地○○、賴艮堂、宇○○
    、宙○○、蘇秋華、未○○、巳○○、申○○、天○○、子
    ○○、寅○○、癸○○、顏全柱、午○○、亥○○、戌○○
    、黃○○、卯○○等人，則係遭不明人士冒用年籍資料供廢
    合社分攤一時貿易所得，於廢棄物業者購入廢棄物原料取得
    統一發票後，由戊○○、丙○○、乙○○將彼等所購買廢棄
    物之金額，分配予孫育青等人頭社員，並連續登載於業務上
    所掌管之個人一時貿易資料申報表，任意分配攤提一時貿易
    所得，足生損害於稅捐機關課稅之正確性。己○○明知丁○○、庚○○二人非從事廢棄物回收業者，並非廢合社社員，
    亦未在廢合社總社或分社服務，竟在八十三年間與其妻戊○○共同基於概括犯意，先後由己○○偽填該二人之入社聲請
    書，充作人頭社員，用以攤提一時貿易所得，足以生損害於
    丁○○、庚○○二人。
三、被告等於行為後刑法業於民國94年2 月2 日修正公布，並自
    95 年7月1 日開始施行，經比較新舊法後，除緩刑部分以外
    ，認以適用舊法對被告戊○○、己○○二人適用牽連犯及被
    告四人於易科罰金時有利，爰適用舊法。
四、處罰條文：刑法第2 條第1 項、第74條第1 項第1 款，民國
    94年2 月2 日修正公布前刑法第28條、第56條、第216 條、
    第215 條、第210 條、第219 條、第55條、第41條第1 項，
    罰金罰鍰提高標準條例第1 條前段、民國95年5 月17日修正
    前罰金罰鍰提高標準條例第2 條，判決如主文。
五、協商判決除有刑事訴訟法第455 條之4 第1 項第1 款於本訊
    問程序終結前，被告撤銷協商合意或檢察官撤回協商聲請者
    ；第2 款被告協商之意思非出於自由意志者；第4 款被告所
    犯之罪非第455 條之2 第1 項所定得以協商判決者；第6 款
    被告有其他較重之裁判上一罪之犯罪事實者；第7 款法院認
    應諭知免刑或免訴、不受理者情形之一，及違反同條第二項
    「法院應於協商合意範圍內為判決；法院為協商判決所科之
    刑，以宣告緩刑或二年以下有期徒刑、拘役或罰金為限」之
    規定者外，不得上訴。
六、如有前項所規定之例外情形，得自收受判決送達之日起十日
    內，向本院提出上訴書狀，上訴於第二審法院。
中    華    民    國     98    年     6    月    1     日
          臺灣臺北地方法院刑事第六庭
                             書記官  林妙穗
                             法  官  周占春
上正本證明與原本無異。
                             書記官  林妙穗
中    華    民    國     98    年     6    月    1     日
論罪法條
中華民國刑法第215條
從事業務之人，明知為不實之事項，而登載於其業務上作成之文
書，足以生損害於公眾或他人者，處三年以下有期徒刑、拘役或
五百元以下罰金。
中華民國刑法第216條
行使第二百十條至第二百十五條之文書者，依偽造、變造文書或
登載不實事項或使登載不實事項之規定處斷。
中華民國刑法第210條
偽造、變造私文書，足以生損害於公眾或他人者，處五年以下有
期徒刑。


司法院資訊處製作；財團法人民間司法改革基金會備份。
